臺灣高等法院高雄分院刑事判決　　　　 94年度上訴字第751號
　　上　訴　人　臺灣高雄地方法院檢察署檢察官
　　被　　　告　甲○○
上列上訴人因被告違反毒品危害防制條例案件，不服臺灣高雄地
方法院94年度訴字第745 號中華民國94年4 月29日第一審判決（
起訴案號：臺灣高雄地方法院檢察署93年度毒偵字第7574號），
提起上訴（移送併辦案號：同署94年度毒偵字第4131號），本院
判決如下：
    主  文
原判決撤銷。
甲○○連續施用第一級毒品，累犯，處有期徒刑壹年貳月。扣案
之海洛因參包（淨重零點壹陸公克，沾有海洛因殘渣之包裝重零
點伍玖公克）、沾有海洛因之注射針筒壹支，均沒收銷燬。
　　事  實
一、甲○○先前於民國90年間因施用毒品案件，令入戒治處所強
    制戒治，經停止強制戒治釋放付保護管束，於91年6 月25日
    保護管束期滿視同強制戒治執行完畢。復於92年間因施用毒
    品案件，經台灣高雄地方法院判處有期徒刑7 月確定，並於
    93年9 月2 日執行完畢。詎不知悔改，仍於上開強制戒治執
    行完畢釋放後5 年內，基於施用第一級毒品海洛因之概括犯
    意，先於93年12月5 日16時許，在高雄市○鎮區○○路與擴
    建路路口中國石油加油站附設之公共廁所內，以針筒注射方
    式，施用第一級毒品海洛因1 次，嗣為警於同日16時50分許
    在上開公共廁所外查獲，並扣得其所有供施打海洛因使用且
    沾有海洛因之注射針筒1 支。又承上開施用第一級毒品海洛
    因之概括犯意，於94年5 月11日15時許，在高雄市左營區○
    ○○路657 巷17號住處，又施用第一級毒品海洛因1 次，於
    94年5 月13日上午10時8 分許，在高雄縣林園鄉○○路120
    號前，因騎乘機車形色慌張，為警攔下盤查發覺，並扣得海
    洛因3 包（淨重0.16公克，沾有海洛因殘渣之包裝重0.59公
    克）。
二、案經高雄市政府警察局保安大隊、小港分局報請臺灣高雄地
    方法院檢察署檢察官偵查起訴及移送本院併案審理。
    理  由
一、訊據被告甲○○對於上揭事實坦承不諱，且被告2 次為警查
    獲後所採取之尿液經送驗結果，均有施用海洛因後而呈嗎啡
    陽性反應，有高雄市立凱旋醫院93年12月20日00000000號、
    94年5 月23日00000000號濫用藥物尿液檢驗報告各1 份可稽
    ；且查扣之注射針筒1 支，係沾有海洛因成分，有高雄醫學
    大學附設中和紀念醫院94年3 月29日0000-000號檢驗報告1
    份可憑，又扣案白色粉末3 包係毒品海洛因（合計淨重0.16
    公克、包裝重0.59公克），有法務部調查局94年7 月3 日鑑
    驗通知書可憑，足徵被告自白與事實相符，應堪採信。又被
    告先前於90年間因施用毒品案件，令入戒治處所強制戒治，
    經停止強制戒治釋放付保護管束，於91年6 月25日保護管束
    期滿視同強制戒治執行完畢，有臺灣高雄地方法院檢察署刑
    案資料查註紀錄表及臺灣高等法院被告全國前案紀錄表各1
    份可憑，被告於強制戒治執行完畢釋放後5 年內，有施用第
    一級毒品之行為，堪予確認，事證明確，被告犯行洵堪認定
    。
二、核被告所為，係犯毒品危害防制條例第10條第1 項之施用第
    一級毒品罪。其上開2 次犯行，犯罪構成要件相同，手法相
    同，顯係基於概括之犯意為之，應依連續犯規定論以一罪，
    並加重其刑。被告連續持有第一級毒品海洛因之低度行為，
    為連續施用第一級毒品海洛因之高度行為所吸收，不另論罪
    。被告前於92年間因施用毒品案件，經台灣高雄地方法院判
    處有期徒刑7 月確定，並於93年9 月2 日執行完畢，有前揭
    臺灣高雄地方法院檢察署刑案資料查註紀錄表及臺灣高等法
    院被告全國前案紀錄表各1 份可稽，其於前案執行完畢後，
    5 年內再為有期徒刑以上之本案，係為累犯，應依刑法第47
    條規定，遞加重其刑。又併案部分與起訴事實有連續犯裁判
    上一罪關係，本院自得一併審理，併此敘明。
三、原審論處被告施用第一級毒品罪刑，固非無見；惟查，檢察
    官聲請併案審理部分，即被告於94年5 月11日15時許，高雄
    市左營區○○○路657 巷17號住處，又施用第一級毒品海洛
    因1 次之犯行，原審未及併案審理，尚有未洽，檢察官上訴
    意旨執此而指摘原判決不當，為有理由，應將原判決撤銷改
    判。爰審酌被告前因施用毒品行為遭觀察勒戒，仍未戒絕毒
    品，猶再施用毒品，顯見其意志不堅，惟念其施用毒品乃自
    戕一己之身體健康，尚未害及他人，及其犯後坦承犯行，態
    度尚稱良好等一切情狀，量處如主文第二項所示之刑。扣案
    海洛因3 包（合計淨重0.16公克，沾有海洛因殘渣之包裝重
    0.59公克）、沾有海洛因殘渣之注射針筒1 支；因海洛係屬
    第一級毒品，而沾有海洛因殘渣之包裝重0.59公克、沾有海
    洛因殘渣之注射針筒1 支，該包裝、注射針筒不易與海洛因
    殘渣剝離，應全部視同毒品，則上開海洛因3 包合計淨重0.
    16公克係屬第一級毒品，而沾有海洛因殘渣之包裝0.59公克
    、注射針筒1 支，均應依毒品危害防制條例第18條第1項 前
    段規定，宣告沒收銷燬。
據上論結，應依刑事訴訟法第369 條第1 項前段、第364 條、第
299 條第1 項前段，毒品危害防制條例第10條第1 項、第18條第
1 項前段，刑法第11條、第56條、第47條，判決如主文。
本案經檢察官許月雲到庭執行職務。
中　　華　　民　　國　　94　　年　　8 　　月　　18　　日
            刑事第五庭    審判長法  官  曾永宗
                                法  官  陳明富
                                法  官  邱永貴
以上正本證明與原本無異。
如不服本判決應於收受本判決後10日內向本院提出上訴書狀，其
未敘述上訴理由者，並得於提起上訴後10日內向本院補提理由書
狀（均須按他造當事人之人數附繕本）「切勿逕送上級法院」。
中　　華　　民　　國　　94　　年　　8 　　月　　18　　日
                                書記官  唐奇燕
附錄本件判決論罪科刑法條：
毒品危害防制條例第10條第1 項：
施用第一級毒品者，處6 月以上5 年以下有期徒刑。
